【裁判字號】    98,消債清,9
【裁判日期】    981225
【裁判案由】    清算事件
【裁判全文】
臺灣士林地方法院民事裁定             98年度消債清字第9號
聲  請  人
即  債務人  甲○○○○○○
代  理  人  林世昌律師
上列債務人因聲請清算事件，本院裁定如下：
    主  文
債務人甲○○○○○○民國九十八年十二月二十五日下午五時起
開始清算程序。
命司法事務官進行本件清算程序。
    理  由
一、按債務人對於金融機構因消費借貸、自用住宅借款、信用卡
    或現金卡契約而負債務，在聲請更生或清算前，應提出債權
    人清冊，以書面向最大債權金融機構請求協商債務清償方案
    ，並表明共同協商之意旨，消費者債務清理條例第151 條第
    1 項定有明文。次按債務人不能清償債務或有不能清償之虞
    者，得依本條例所定更生或清算程序，清理其債務，同條例
    第3 條定有明文。又法院開始清算程序之裁定，應載明其年
    、月、日、時，並即時發生效力。法院開始更生或清算程序
    後，得命司法事務官進行更生或清算程序，必要時得選任律
    師、會計師或其他適當之自然人或法人一人為監督人或管理
    人，復為同條例第83條第1 項、第16條所明定。
二、聲請意旨略以：伊有不能清償債務情事，於消費者債務清理
    條例施行後，曾以書面向最大債權金融機構即國泰世華商業
    銀行請求共同協商債務清償方案。惟伊因身患憂鬱症，並為
    中度肢障之殘障者，僅以領取政府補助款每月新臺幣（下同
    ）5,400 元維持基本生活，實無力清償其債務。伊無法負擔
    任何還款條件，致協商不成立，且伊未經法院裁定開始更生
    程序或許可和解或宣告破產，爰向本院聲請清算等語。
三、經查，債務人所主張之上開事實，業據提出前置協商不成立
    通知書 (見本院卷第9 頁）、財政部臺灣省北區國稅財產歸
    屬資料清單（見本院卷第13頁）、財政部臺灣省北區國稅局
    95 、96 、97年度綜合所得稅各類所得資料清單（見本院卷
    第15、14、100 頁）等為證，核閱屬實。佐諸債務人自陳患
    有憂鬱症，並為中度肢障之殘障者，業據提出臺北市立聯合
    醫院陽明院區診斷證明書影本（見本院卷第42頁）、債務人
    之中華民國身心障礙手冊影本（見本院卷第103 頁）為證，
    應堪採信。又債務人陳明僅以每月之政府補助金維生，並提
    出臺北縣淡水鎮公所96、97年度中低收入身心障礙生活補助
    核定名冊影本（見本院卷第16至19頁）、債務人之郵局存摺
    政府補助金轉帳明細影本（見本院卷第20至26頁）等資料。
    而債務人負擔無擔保及無優先權債務達96萬餘元，亦有債務
    人提出之財團法人金融聯合徵信中心當事人綜合信用報告─
    債務清理條例前置協商專用債權人清冊（見本院卷第60至64
    頁）為證，堪以認定。是債務人主張其有不能清償債務之情
    事，堪認為真實。此外，復查無債務人有消費者債務清理條
    例第6 條第3 項、第8 條或第82條第2 項所定駁回清算聲請
    之事由存在，則債務人聲請清算，應屬有據。揆諸首揭規定
    及說明，應予開始清算程序，並命司法事務官進行本件清算
    程序。
四、爰裁定如主文。
中    華    民    國    98    年    12    月    25    日
                  民事第一庭  法      官  黃珮禎
上為正本係照原本作成。
本件不得抗告。
中    華    民    國    98    年    12    月    25    日
                              書  記  官  周嫣蘋

司法院資訊處製作；財團法人民間司法改革基金會備份。
